【裁判字號】    99,毒抗,145
【裁判日期】    990521
【裁判案由】    毒品危害防制條例
【裁判全文】
臺灣高等法院刑事裁定                 99年度毒抗字第145號
抗  告  人
即  被  告  甲○○
上列抗告人因違反毒品危害防制條例案件，不服臺灣桃園地方法
院中華民國99年4 月21日裁定（99年度毒聲字第374 號），提起
抗告，本院裁定如下：
    主  文
抗告駁回。
    理  由
一、抗告意旨略以：本件被告並無任何毒癮，被告係因有慢性胰
    臟炎，於民國98年11月25日為警查獲之一週內，曾因胰臟炎
    復發而服用藥物治療，且被告排毒系統不佳，致被告被驗到
    有吸食二級毒品之結果，懇請調閱被告在怡仁醫院之相關病
    例詳查並撤銷原裁定云云。
二、按「犯毒品危害防制條例第10條之罪者，檢察官應聲請法院
    裁定，令被告入勒戒處所觀察、勒戒，其期間不得逾2 月」
    ，毒品危害防制條例第20條第1 項定有明文。
三、經查：
  (一)被告於偵訊過程中固矢口否認於98年11月25日晚間9 時50分
    許有施用毒品犯行，惟被告於上開為警查獲後所採得之尿液
    ，送驗結果確呈安非他命、甲基安非他命陽性反應，此有桃
    園縣政府警察局大園分局被採尿人姓名對照表、檢體監管紀
    錄表、臺灣檢驗科技股份有限公司98年12月7 日出具之濫用
    藥物檢驗報告各1 紙附卷可稽。又上開濫用藥物檢驗報告係
    以酵素免疫分析法初步檢驗，再以極精密之氣相層析質譜儀
    分析法（GC/MS） 確認，因以免疫分析法檢驗時，當其他藥
    物與安非他命化學結構相近可能引起偽陽性反應，惟檢體再
    經氣相層析質譜儀確認，可將免疫分析法所造成之偽陽性結
    果排除，不致產生偽陽性反應，則前開檢驗結果，已足認被
    告於98年11月25日晚間9 時50分為警採尿回溯前96小時內之
    某時，確有施用第二級毒品甲基安非他命1 次之事實，其施
    用第二級毒品犯行，堪可認定。
  (二)被告雖辯稱於98年11月25日為警查獲之一週內，曾因服用治
    療胰臟炎之藥物致尿液呈毒品陽性反應云云。惟按甲基安非
    他命經口服投與後，約70% 於24小時內自尿中排出，約90%
    於96小時內自尿中排出，而其成分之檢出，與其投與方式、
    投與量、個人體質、採尿時間與檢測儀器之精密度等諸多因
    素有關，因此僅憑尿液中呈甲基安非他命陽性反應，推算吸
    食時間距採集時間之長短，最長可能不會超過4 日，有行政
    院衛生署藥物食品檢驗局81年2 月8 日（）藥檢壹字0011
    56號函可參。又查：被告被警方查獲時所採尿液送驗，依上
    開濫用藥物尿液檢驗報告所示，其中就甲基安非他命之數值
    為2977ng/ml ，較之行政院衛生署公告判定依據值500 ng/
    ml顯高出「2477」ng/ ml；就安非他命之數值為1141ng/ml
    ，較之行政院衛生署公告判定依據值500n g/ml 顯高出「64
    1 」ng /ml；且被告自承曾吸食安非他命（見臺灣桃園地方
    法院99年度毒偵字第1089號卷第4 頁），是本件被告檢驗結
    果高出標準甚多，被告上開所辯，顯係卸責之詞。至於被告
    請求調閱其在怡仁醫院之相關病例詳查，惟被告並未提出其
    就醫病歷以實其說，本院認無調查之必要。從而，原審准依
    檢察官之聲請，裁定被告應送勒戒處所觀察、勒戒，與法並
    無不合，被告空言否認犯行，核無理由，抗告應予駁回。
四、據上論斷，應依刑事訴訟法第412條，裁定如主文。
中    華    民    國    99    年    5     月    21    日
                  刑事第二十庭  審判長法  官  楊貴雄
                                      法  官  林銓正
                                      法  官  許必奇
以上正本證明與原本無異。
不得再抗告。
                                      書記官  高郁婷
中    華    民    國    99    年    5     月    21    日

司法院資訊處製作；財團法人民間司法改革基金會備份。
